# 林木类消耗性生物资产所属的土地摊销在郁闭前后能否计入资产成本？

提问人：jimmy7288 时间：2019-11-08 17:30:28
林木类消耗性生物资产所属的土地摊销在郁闭前是否计入资产成本？郁闭后是否计入资产成本，待出售时结转？

回答人：chenyiwei
郁闭前林木资产所占土地的摊销额可以计入林木资产成本；郁闭后的土地摊销应连同其他管护费用一起费用化处理。